【裁判字號】    97,交聲,3266
【裁判日期】    971229
【裁判案由】    交管條例聲異
【裁判全文】
臺灣板橋地方法院交通事件裁定        97年度交聲字第3266號
原處分機關  交通部公路總局臺北區監理所板橋監理站
異  議  人
即受處分人  甲○○
上列異議人因違反道路交通管理處罰條例案件，對於交通部公路
總局臺北區監理所板橋監理站於民國97年11月27日以板監裁字裁
41-1AD059451號所為之裁決處分（原舉發案號：臺北市政府交通
局97年2 月19日北市交停字第1AD059451 號），聲明異議，本院
裁定如下：
    主  文
異議駁回。
    理  由
一、原處分意旨略以：異議人即受處分人甲○○於民國97年2 月
    15日上午8 時30分許，因將其所騎乘之車號5HV-605 號重型
    機車停放在設有禁止停車標誌之臺北市○○路7 號前，經警
    掣單舉發，原處分機關乃依道路交通管理處罰條例第56條第
    1 項第4 款之規定，裁處罰鍰新臺幣1,200 元。
二、異議意旨略以：異議人當天到該處是代替朋友打掃，老闆可
    以作證異議人當天是最早到公司，為何異議人會明知有禁止
    停車標誌還會停到不該停的地方？機車原本停在公司可停車
    的地方，後來不知被誰移到外面，為此提出聲明異議云云。
三、按汽車（含機車）駕駛人停車時，有在設有禁止停車標誌、
    標線之處所停車之情形者，處新臺幣600 元以上1,200 元以
    下罰鍰，道路交通管理處罰條例第56條第1 項第4 款定有明
    文。
四、經查，異議人所有之車號5HV-605 號重型機車於97年2 月15
    日上午8 時30分許，確有停放在設有禁止停車標誌之臺北市
    ○○路7 號前一節，有舉發照片1 張、本院電話紀錄查詢表
    1 份在卷可稽，且為異議人於異議狀中所不爭執，自可認定
    。異議人雖以其所有上開機車原本係停在可以停車之處所，
    後遭不詳人士移出等語置辯，惟異議人就此並無法提出任何
    證據以實其說，是異議人空言指陳其所有上開機車係遭不詳
    人士移出一節，自無可採。至異議人於異議狀中稱有老闆可
    作證，係指老闆可作證當日異議人係最早到公司之人，但老
    闆並不知異議人當日停車之位置或機車有無遭他人移動等節
    ，亦有本院電話紀錄查詢表1 份在卷可佐，是異議人所稱之
    證人顯無法證明其所有之上開機車原係停在可停車之處所，
    後遭不詳人士移至設有禁止停車標誌之處所一節，自無傳訊
    之必要，附此敘明。
五、綜上所述，異議人確有在設有禁止停車標誌之處所停車之交
    通違規事實已臻明確。從而，原處分機關依道路交通管理處
    罰條例第56條第1 項第4 款規定，對上開機車駕駛人即異議
    人裁處罰鍰新臺幣1,200 元，核無違誤。本件異議人之聲明
    異議為無理由，應予駁回。
據上論斷，應依道路交通案件處理辦法第19條，裁定如主文。
中    華    民    國    97    年    12    月    29    日
                      交通法庭  法  官        曾淑娟
上列正本證明與原本無異。
如不服本裁定，應於裁定送達後五日內敘明抗告理由，向本院提
出抗告狀。
                                 書記官       謝雪紅
中    華    民    國    97    年    12    月    29    日


司法院資訊處製作；財團法人民間司法改革基金會備份。
